【裁判字號】    97,易,248
【裁判日期】    970630
【裁判案由】    竊盜
【裁判全文】
臺灣雲林地方法院刑事判決               97年度易字第248號
公  訴  人  臺灣雲林地方法院檢察署檢察官
被      告  甲○○
                    （另案在臺灣雲林第二監獄執行中）
上列被告因竊盜案件，經檢察官提起公訴（96年度偵字第6210號
），於本院準備程序進行中，被告就被訴事實為有罪之陳述，經
合議庭裁定由法官一人獨任進行簡式審判程序，判決如下：
    主      文
甲○○共同於夜間侵入住宅竊盜，累犯，處有期徒刑壹年。
    事實及理由
一、犯罪事實：
    甲○○前因違反麻醉藥品管理條例等案件，經本院以83年度
    少訴字第20號判決應執行有期徒刑2 年10月；又因違反麻醉
    藥品管理條例等案件，經本院以84年度易字第1072號判決應
    執行有期徒刑5 月；又因違反肅清煙毒條例案件，經本院以
    84年度訴字第573 號判決判處有期徒刑1 年8 月；嗣經合併
    定應執行有期徒刑4 年8 月；其後又因違反藥事法案件，經
    本院以85年度訴字第350 號判決判處有期徒刑10月；又因竊
    盜案件，經本院以85年度易字第1171號判決判處有期徒刑1
    年6 月；後2 案經合併定應執行有期徒刑2 年4 月。上開各
    罪均接續執行，入監後於88年12月21日因縮短刑期假釋出監
    ，嗣經撤銷假釋，入監接續執行殘刑，於93年12月21日縮刑
    期滿執行完畢。甲○○於96年11月15日凌晨5 時許之夜間，
    與姓名及年籍均不詳、綽號「小胖」之成年男子，共同基於
    意圖為自己不法所有之犯意聯絡，由甲○○駕駛車牌號碼39
    25-NX 號自小客車搭載綽號「小胖」之人，至乙○○位於雲
    林縣虎尾鎮○○里○○路1456號之住處後，甲○○見大門未
    鎖，竟與「小胖」一同侵入上開乙○○住所內（無故侵入住
    居部分未據告訴），由「小胖」徒手竊取乙○○所有置於上
    址客廳辦公桌上皮包內之現金新臺幣（下同）11,600元，得
    手後隨即駕車逃逸，甲○○因此分得5,000 元。嗣同日上午
    8 時許，乙○○發現住宅遭竊報警處理，為警循線查獲。
二、認定犯罪事實所憑證據及理由：
(一)、本案被告甲○○所犯刑法第321 條第1 項第1 款之罪，係死
    刑、無期徒刑、最輕本刑為3 年以上有期徒刑以外之罪，其
    於準備程式就前揭被訴事實為有罪之陳述，經受命法官告知
    簡式審判程式之旨，並聽取其與公訴人之意見後，本院合議
    庭裁定由受命法官獨任進行簡式審判程式，是本件之證據調
    查，依刑事訴訟法第273 條之2 規定，不受同法第159 條第
    1 項、第161 條之2 、第161 條之3 、第163 條之1 及第16
    4 條至第170 條規定之限制，合先敘明。
(二)、上開犯罪事實，業經被告於本院審理時坦承不諱，復經被害
    人乙○○、現場目擊證人林英標於警詢、檢察官面前證述明
    確，復有交通部中央氣象局編制之中華民國96年日出日沒時
    刻表1 份在卷可稽。足認被告之自白，核與上揭證據資料相
    符，應可採信。本案事證明確，被告犯行堪以認定，應予依
    法論科。
三、論罪科刑之理由：
(一)、按本件被告侵入被害人住宅行竊之時間，為上午5 時許亦據
    證人林英標於檢察官面前證述在卷，而依雲林地區在當日即
    96年11月15日之日出時間為上午6 時12分，有交通部中央氣
    象局編製之中華民國96年日出日沒時刻表1 份在卷可參，是
    被告犯罪時間應屬夜間無訛，則核被告所為，係犯刑法第32
    1 條第1 項第1 款之夜間侵入住宅竊盜罪。
(二)、被告與綽號「小胖」之人，有犯意聯絡及行為分擔，應依刑
    法第28條規定，論以共同正犯。
(三)、被告前前因違反麻醉藥品管理條例等案件，經本院以83年度
    少訴字第20號判決應執行有期徒刑2 年10月；又因違反麻醉
    藥品管理條例等案件，經本院以84年度易字第1072號判決應
    執行有期徒刑5 月；又因違反肅清煙毒條例案件，經本院以
    84年度訴字第573 號判決判處有期徒刑1 年8 月；嗣經合併
    定應執行有期徒刑4 年8 月；其後又因違反藥事法案件，經
    本院以85年度訴字第350 號判決判處有期徒刑10月；又因竊
    盜案件，經本院以85年度易字第1171號判決判處有期徒刑1
    年6 月；後2 案經合併定應執行有期徒刑2 年4 月。上開各
    罪均接續執行，入監後於88年12月21日因縮短刑期假釋出監
    ，嗣經撤銷假釋，入監接續執行殘刑，於93年12月21日縮刑
    期滿執行完畢，有臺灣高等法院被告前案紀錄表在卷可按，
    其受有期徒刑執行完畢，5 年內再犯本案最重本刑為有期徒
    刑以上之罪，為累犯，應依刑法第47條第1 項規定加重其刑
    。
(四)、爰審酌被告前有上開(三)所載之之前科，有臺灣高等法院被告
    前案紀錄表在卷可佐，素行顯然不佳，又仍再犯本案，無端
    闖人他家中，侵犯他人隱私權，又竊取他人之物，欠缺尊重
    他人財產權之觀念，且未與被害人達成民事損害賠償之和解
    ，兼衡被告犯後坦承犯行，態度良好等一切情狀，量處如主
    文所示之刑。
四、應適用之法律：
    依刑事訴訟法第273 條之1 第1 項、第299 條第1 項前段，
    刑法第28條、第321 條第1 項第1 款、第47條第1 項，刑法
    施行法第1 條之1 第1 項、第2 項前段，判決如主文。
本案經檢察官黃顗雯到庭執行職務。
中    華    民    國    97    年    6     月    30    日
                  刑事第五庭  法  官  藍家偉
以上正本證明與原本無異。
如不服本判決，應於判決送達後10日內，向本院提出上訴狀。（
須附繕本）
                              書記官  王雪招
中    華    民    國    97    年    6     月    30    日
附錄本案論罪科刑法條全文：
刑法第321 條：
犯竊盜罪而有左列情形之一者，處6 月以上、5 年以下有期徒刑
：
一  於夜間侵入住宅或有人居住之建築物、船艦或隱匿其內而犯
    之者。
二  毀越門扇、牆垣或其他安全設備而犯之者。
三  攜帶兇器而犯之者。
四  結夥三人以上而犯之者。
五  乘火災、水災或其他災害之際而犯之者。
六  在車站或埠頭而犯之者。
前項之未遂犯罰之。


司法院資訊處製作；財團法人民間司法改革基金會備份。
